臺灣新竹地方法院刑事判決　　　　　　　　　　　　九十一年度交訴字第一三號
　　公　訴　人　臺灣新竹地方法院檢察署檢察官
　　被　　　告　乙○○
右列被告因過失致死等案件，經檢察官提起公訴（九十一年度偵字第五二二二號），
本院判決如左︰
    主  文
乙○○服用酒類，不能安全駕駛動力交通工具而駕駛，處有期徒刑貳月，如易科罰金
，以參佰元折算壹日。又因過失致人於死，處有期徒刑陸月，如易科罰金，以參佰元
折算壹日。應執行有期徒刑柒月，如易科罰金，以參佰元折算壹日。緩刑貳年。
    事  實
一、乙○○明知服用酒類後駕駛動力交通工具，將因注意力減低、反應能力趨緩，危
    及他人行車往來之安全，致生公共危險，猶於民國九十一年三月十七日十六時三
    十分許，在新竹縣新豐鄉山崎國小附近之工地飲用啤酒，乙○○飲下二瓶啤酒後
    ，已達不能安全駕駛動力交通工具之程度，仍於同日十七時三十分許，駕駛車號
    ＰＨ－０九六八號自用小客車（該車係其母董蔡阿欸所有），自山崎國小出發往
    新竹縣湖口工業區方向行駛，欲返回位於新竹縣湖口工業區之宿舍，嗣於同日十
    七時三十分許，乙○○駕駛前開車輛行經新竹縣湖口鄉○○○○道聖豐加油站前
    時，本應注意飲用酒類後其吐氣所含酒精濃度超過每公升○‧二五毫克者不得駕
    車，且行車速度應依標誌之規定，亦應注意車前狀況，隨時採取必要之安全措施
    ，又在劃有分向限制線之路段，不得駛入來車之車道內，而依當時有夜間照明、
    現場無障礙物亦無缺陷之柏油路面等一切客觀狀況，並無不能注意之情形，詎其
    竟在該速限每小時五十公里之劃有分向限制線路段，貿然以時速七十公里超速行
    駛，且因酒後注意能力降低，而疏未注意車前狀況，亦未採取必要之安全措施，
    駕駛前開自小客車失控，致車輛駛入對向車道，撞及正站在路旁清洗車號ＭＸ－
    四０一號大貨車車牌之范德竹，造成范德竹受到頭部外傷併頭部撕裂傷、疑頭部
    骨折與顱內出血、胸腹部軀幹挫傷併瘀傷、兩側膝部開放性骨折、兩側股骨骨折
    等傷害，范德竹經送往東元綜合醫院急救後，再轉往林口長庚醫院繼續診療，然
    於轉診途中因狀況危急，急轉至新竹縣湖口鄉仁慈醫院急診，延至同日二十時零
    分仍因頭部及胸腹部受到鈍力損傷不治死亡。乙○○於肇事後，在未經有偵查權
    之機關或公務員發覺為犯嫌前，即委由聖豐加油站之員工報警，嗣因救護車先抵
    達車禍現場，乙○○便隨同救護車前往東元醫院，並同時聯絡友人楊志雄速至車
    禍現場，再透過電話與後續趕到處理之警員曾雲川自首陳明其為肇事者，而接受
    裁判。嗣經警於同日二十時四十分許，對乙○○測試其呼氣之酒精濃度值，尚高
    達每公升零點五八毫克。
二、案經新竹縣警察局竹北分局報請台灣新竹地方法院檢察署檢察官相驗後偵查起訴
    。
    理  由
一、訊據被告乙○○對於右揭事實迭於偵查及本院審理時坦承不諱，並有道路交通事
    故調查報告表暨事故現場圖一紙、現場採證照片二十四幀在卷可佐。其次，被告
    肇事後經警測驗其呼氣中酒精濃度測定值為每公升零點五八毫克，有酒精濃度測
    試數據、刑法第一百八十五條之三案件測試觀察紀錄表、新竹縣警察局舉發違反
    道路交通管理事件通知單各一份附卷足憑，而酒精濃度呼氣值已達每公升每公升
    零點五五毫克時，肇事率為一般正常人之十倍，認已達不能安全駕駛之標準，有
    法務部八十八年五月十八日所發之法八八檢字第○○一六六九號函及其所附之八
    十八年五月十日會議記錄可參，堪認被告確已達不能安全駕駛動力交通工具之狀
    態甚明。第按駕駛人駕駛汽車，應注意飲酒後吐氣所含酒精成分超過每公升零點
    二五毫克以上者，不得駕車；行車速度應依標誌之規定；又汽車行駛時，駕駛人
    應注意車前狀況，並隨時採取必要之安全措施；另在劃有分向限制線之路段，不
    得駛入來車之車道內，道路交通安全規則第一百十四條第二款、第九十三條第一
    項、第九十四條第三項、第九十七條第二款分別定有明文。被告既為領有駕駛執
    照之合格駕駛人，對於上開規定，理應知之甚詳，且參酌當時現場有夜間照明、
    無障礙物亦無缺陷等情，亦有道路交通事故調查報告表在卷可稽，是依照當時之
    情形，被告並無不能注意之情事，詎被告在速限每小時五十公里之劃有分向限制
    線路段，貿然以時速七十公里超速行駛，且因酒後注意能力降低，而疏未注意車
    前狀況，亦未採取必要之安全措施，駕駛前開自小客車失控，致車輛駛入對向車
    道，因而發生本件車禍，被告對於本件肇事顯有過失責任甚明。又本件事故經送
    臺灣省竹苗區車輛行車事故鑑定委員會鑑定結果，亦同此認定，認被告酒精濃度
    過量駕駛自小客車超速行駛，未注意車前狀況，且在設有分向限制線路段失控駛
    入對向車道，為肇事原因，有台灣省竹苗區車輛行車事故鑑定委員會九十一年捌
    八月五日竹鑑字第九一０七九二號函暨所附鑑定意見書附卷可考。而被害人范德
    竹確因本件車禍受到頭部外傷併頭部撕裂傷、疑頭部骨折與顱內出血、胸腹部軀
    幹挫傷併瘀傷、兩側膝部開放性骨折、兩側股骨骨折等傷害，經送往東元綜合醫
    院急救後，再轉往林口長庚醫院繼續診療，然於轉診途中因狀況危急，急轉至新
    竹縣湖口鄉仁慈醫院急診，延至同日二十時零分仍因頭部及胸腹部受到鈍力損傷
    不治死亡等情，亦經台灣新竹地方法院檢察署檢察官督同法醫師相驗屬實，製有
    勘驗筆錄、相驗屍體證明書及驗斷書各一份，以及東元綜合醫院診斷證明書、新
    竹縣警察局竹北分局湖鏡派出所相驗案件初步調查報告表各一紙附卷可憑，是被
    告之過失行為與被害人之死亡結果間，有相當因果關係，應堪認定。綜上，被告
    前開自白堪信與事實相符，至屬可採。本件事證已臻明確，被告犯行洵堪認定，
    自應依法論罪科刑。
二、核被告乙○○服用酒類，不能安全駕駛動力交通工具而駕駛，此部份所為係犯刑
    法第一百八十五條之三之酒後不能安全駕駛動力交通工具而駕駛罪。又被告因過
    失致人於死，另犯刑法第二百七十六條第一項之過失致死罪。被告所犯上開刑法
    第一百八十五條之三之酒後不能安全駕駛動力交通工具而駕駛罪，與刑法第二百
    七十六條第一項之過失致死罪間，犯意各別，行為互殊，應予分論併罰。被告為
    汽車駕駛人，因酒醉駕車致人死亡，依法應負刑事責任，所犯過失致人於死罪部
    分應依道路交通管理處罰條例第八十六條第一項之規定加重其刑。又被告於肇事
    後，在未經有偵查權之機關或公務員發覺為犯嫌前，即委由聖豐加油站之員工報
    警，嗣連聯絡友人楊志雄趕抵車禍現場，再透過電話與後續趕到處理之警員曾雲
    川自首陳明其為肇事者，並接受裁判，業經證人楊志雄及同往現場處理之警員甲
    ○○到庭結證甚詳，被告所犯過失致人於死罪部分應依刑法第六十二條前段規定
    ，減輕其刑，被告前開加重與減輕其刑之事由，依法先加後減之。爰審酌被告係
    高職畢業，從事泥包工程，有正當職業，惟明知政府宣導酒後不得駕車之禁令歷
    時甚久，酒醉駕車危害大眾交通安全至鉅，卻置若罔聞、以身試法，過失程度非
    輕，且造成被害人范德竹死亡，其之親人須遭逢天人永隔之痛苦，然念及被告素
    行良好，有台灣高等法院被告全國前案紀錄表一份可參，肇事後自首並坦承犯行
    ，且已與被害人之家屬達成民事調解（即新竹縣湖口鄉調解委員會九十一年度民
    調字第０二七號調解書，見九十一年度調參字第七四號卷）等一切情狀，分別量
    處如主文所示之刑，均諭知易科罰金之折算標準，併定其應執行之刑，以資懲儆
    。又被告前未曾受有期徒刑以上刑之宣告，有前述台灣高等法院被告全國前案紀
    錄表一份在卷可查，被告因過失致犯本案，於犯罪後已與被害人之家屬達成民事
    調解，其經此教訓，當知所警惕，信無再犯之虞，本院認本判決所宣告之刑，均
    以暫不執行為宜，爰併宣告緩刑二年，用勵自新。
據上論斷，應依刑事訴訟法第二百九十九條第一項前段，刑法第一百八十五條之三、
第二百七十六條第一項、第六十二條前段、第五十一條第五款、第四十一條第一項前
段、第二項、第七十四條第一款，道路交通管理處條例第八十六條第一項，罰金罰鍰
提高標準條例第一條前段、第二條，判決如主文。
本案經檢察官陳榮林到庭執行職務。
中      華      民      國    九十一    年     十一     月    二十二    日
         臺灣新竹地方法院交通法庭
                                           法  官  李珮瑜
右正本證明與原本無異。
如不服本判決，應於判決送達後十日內向本院提出上訴狀（附繕本），上訴於臺灣高
等法院。
                                           書記官  龔紀亞
中      華      民      國    九十一    年     十一     月    二十二    日
附錄本案論罪科刑法條：
刑法第一百八十五條之三
服用毒品、麻醉藥品、酒類或其他相類之物，不能安全駕駛動力交通工具而駕駛者，
處一年以下有期徒刑、拘役或三萬元以下罰金。
刑法第二百七十六條第一項
因過失致人於死者，處二年以下有期徒刑、拘役或二千元以下罰金。
